# 请教陈版应收票据质押开具应付票据现金流问题

提问人：cpa 小杰 时间：2016-12-12 17:39:19
陈版主，A公司将销售商品收到的应收票据质押给B银行，并开具应付票据，质押的应收票据到期解付后资金直接进入保证金账户，应付票据到期后用保证金账户资金进行兑付，请问陈版主，质押的应收票据到期后收到资金作为其他货币资金核算现金流应该是销售商品收到的现金么？应付票据到期兑付付出的现金现金流应该怎么做？万能的陈版求回复

回答人：chenyiwei
被质押的应收票据到期收款的现金流和开出应付票据到期兑付的现金流与其正常到期情况下的现金流相同，不考虑其是否被质押的影响。